【裁判字號】    95,訴,437
【裁判日期】    950630
【裁判案由】    毒品危害防制條例
【裁判全文】
臺灣基隆地方法院刑事判決               95年度訴字第437號
公  訴  人  臺灣基隆地方法院檢察署檢察官
被      告  乙○○
                    （現另案在臺灣基隆監獄執行中）
上列被告因毒品危害防制條例案件，經檢察官提起公訴（95年度
毒偵字第1098號），被告於本院準備程序中就被訴事實為有罪之
陳述，本院合議庭裁定由受命法官獨任進行簡式審判程序審理，
判決如下：
    主  文
乙○○連續施用第一級毒品，累犯，處有期徒刑壹年，扣案之第
一級毒品海洛因包（合計淨重零點貳柒公克、包裝重零點伍捌
公克），均沒收銷燬；注射針筒伍支、吸管鏟子壹支、夾鍊袋壹
只，均沒收。又連續施用第二級毒品，累犯，處有期徒刑陸月，
扣案之第二級毒品安非他命壹包（毛重零點公克）沒收銷燬。
應執行有期徒刑壹年肆月，扣案之第一級毒品海洛因包（合計
淨重零點貳柒公克、包裝重零點伍捌公克）、第二級毒品安非他
命壹包（毛重零點公克），均沒收銷燬；注射針筒伍支、吸管
鏟子壹支、夾鍊袋壹只，均沒收。
    事  實
一、乙○○前因竊盜、偽造文書案件，經臺灣高等法院臺中分院
    以91年度上訴字第751號判處有期徒刑2年6月、8月，應執行
    有期徒刑3年確定，於民國91年9月27日入監執行，迄94年4
    月18日縮短刑期執畢出監。
二、乙○○前因施用毒品案件，經本院先後以89年度毒聲字第19
    61號、90年度毒聲字第202 號裁定送觀察、勒戒後，均因認
    無繼續施用毒品之傾向，經臺灣基隆地方法院檢察署檢察官
    於89年11月6 日以89年度毒偵字第2249號、臺灣苗栗地方法
    院檢察署檢察官於90年9月25日以90年度毒偵字第558號為不
    起訴處分確定，並分別於89年11月9日、90年8月10日出勒戒
    所。復因施用第一、二級毒品案件，經臺灣基隆地方法院檢
    察署檢察官以94年度毒偵字第2610號提起公訴，並經臺灣高
    等法院於95年1 月26日以95年度上訴字第14號判處有期徒刑
    10月、5月，應執行有期徒刑1年2月，於95年3月2日確定（
    尚未執行完畢）。詎其猶不知藉此戒絕施用毒品惡習，竟基
    於施用第一級毒品海洛因之概括犯意，於5年內即自95年3月
    15日晚間某時起至同年4 月19日晚間某時許止，在其位於基
    隆市○○街20巷6之2號3 樓居處內等地，以將海洛因摻水置
    入注射針筒內，再以注射針筒施打之方式，連續施用第一級
    毒品海洛因多次，平均約每3日施用1次；另基於施用第二級
    毒品安非他命之概括犯意，自年95年4月2日晚間某時起至同
    年月10日時止，同在上開居處內等地，以將安非他命置入玻
    璃球吸食器內，再以點火加熱吸取所產生煙霧之方式，連續
    施用第二級毒品安非他命多次，平均約每3日施用1次。嗣先
    後於：(1)95年3月16日下午5時許，因遭人指證販賣毒品，經
    基隆市警察局第四分局員警通知其到案說明，且經其同意對
    其採尿送驗結果呈嗎啡陽性反應；(2)95年4月3日晚間7 時10
    分許，為警在基隆市○○區○○路25號前查獲，並扣得第一
    級毒品海洛因1包（淨重0.09 公克、包裝重0.21公克）、其
    所有供施用第一級毒品海洛因所用之注射針筒5 支，且經警
    採取其尿液送驗結果呈嗎啡及安非他命陽性反應；(3)95年4
    月5日下午5 時許，為警在基隆市○○區○○街20巷16號2樓
    查獲，並扣得第一級毒品海洛因1包（淨重0.03 公克、包裝
    重0.20公克）、第二級毒品安非他命1包（毛重0.3公克），
    且經警採取其尿液送驗結果呈嗎啡及安非他命陽性反應；(4)
    95年4月11日下午2時30分許，為警在基隆市○○區○○路11
    號前查獲，並扣得第一級毒品海洛因1 包（淨重0.15公克、
    包裝重0.17公克），且經警採取其尿液送驗結果呈嗎啡及安
    非他命陽性反應；(5)95年4月20日下午5時40分許，因另案經
    警持拘票於基隆市○○○路與光一路口查獲，並經乙○○同
    意至其位於基隆市○○街20巷6之2號3 樓居處搜索後，扣得
    其所有供施用第一級毒品海洛因所用之吸管鏟子1 支、夾鍊
    袋1 個，且經警採取其尿液送驗結果呈嗎啡陽性反應，而查
    悉上情。
二、案經基隆市警察局第一分局、第二分局、第四分局報請臺灣
    基隆地方法院檢察署檢察官偵查起訴。
    理  由
一、本件被告乙○○所犯為毒品危害防制條例第10條第1項、第2
    項之施用第一級、第二級毒品罪，均非死刑、無期徒刑、最
    輕本刑為3 年以上有期徒刑之罪，或高等法院管轄第一審之
    案件，被告於本院準備程序中，就被訴事實為有罪之陳述，
    經告以簡式審判程序之旨，並聽取檢察官、被告之意見後，
    本院合議庭裁定由受命法官進行簡式審判程序，是本件之證
    據調查，依刑事訴訟法第273條之2規定，不受同法第159 條
    第1項、第161條之2、第161條之3、第163條之1及第164條至
    第170條規定之限制，合先敘明。
二、上揭連續施用第一級、第二級毒品之事實，業據被告於本院
    審理時坦承不諱，且被告於95年3 月16日、4月3日、4月5日
    、4月11日、4月20日為警採取其親自排放之尿液送請昭信科
    技股份有限公司，經以氣相層析質譜儀法確認檢驗結果，於
    95年4月3日、4月5 日、4月11日排放之尿液均呈安非他命及
    嗎啡陽性反應；於95年3月16日、4月20日排放之尿液均呈嗎
    啡陽性反應（安非他命陰性反應），此有該公司95年3 月28
    日、4月19日、4月25日、4月25日、5月16日出具之「濫用藥
    物尿液檢體檢驗報告」在卷可稽，而以該公司所用之氣相層
    析質譜儀分析法之精確度而論，應可剔除「偽陽性反應」之
    可能（行政院國軍退除役官兵輔導委員會臺北榮民總醫院83
    年3月1日北總內字第01 855號、同年4月7日北總內字第
    03059 號函參照），該檢驗結果自可憑信。另扣案被告自承
    其所有疑似海洛因之白粉3包（合計淨重0.27 公克，包裝重
    0.58公克），經送請法務部調查局檢驗結果，均確含第一級
    毒品海洛因成分，此有該局95年5月3日調科壹字第32000369
    8號、95年5月23日調科壹字第320003722號、95年5月25日調
    科壹字第3200003725號鑑定通知書在卷可稽；另扣案被告自
    承供其施用疑似安非他命之晶體1包（毛重0.30 公克），經
    基隆市警察局第一分局以聯勤204 廠製造之煙毒品檢驗包試
    劑檢驗結果，呈安非他命反應，應係第二級毒品安非他命無
    訛。此外，復有被告自承其所有供其施用第一級毒品海洛因
    所用之注射針筒5支、吸管鏟子1支、夾鍊袋1 只扣案足佐，
    堪認被告上開自白與事實相符，應係真實。再者，被告前因
    施用毒品案件，經本院先後以89年度毒聲字第1961號、90年
    度毒聲字第202 號裁定送觀察、勒戒後，均因認無繼續施用
    毒品之傾向，經臺灣基隆地方法院檢察署檢察官於89年11月
    6 日以89年度毒偵字第2249號、臺灣苗栗地方法院檢察署檢
    察官於90年9月25日以90年度毒偵字第558號為不起訴處分確
    定，並分別於89年11月9日、90年8月10日出勒戒所。復因施
    用第一、二級毒品案件，經臺灣基隆地方法院檢察署檢察官
    以94年度毒偵字第2610號提起公訴，並經臺灣高等法院於95
    年1月26日以95年度上訴字第14號判處有期徒刑10月、5月，
    應執行有期徒刑1年2月，於95年3月2日確定（尚未執行完畢
    ）等情，此有臺灣高等法院被告前案紀錄表、臺灣基隆地方
    法院檢察署刑案資料查註紀錄表、前開不起訴處分書、起訴
    書、判決書在卷可稽，被告於5 年內再犯毒品危害防制條例
    第10條第1項、第2項之施用第一級毒品及第二級毒品犯行，
    洵堪認定，本案事證明確，應依法論科。
三、按海洛因及安非他命分別係毒品危害防制條例第2 條第2 項
    第1 款、第2 款所定之第一級毒品、第二級毒品，被告予以
    施用，核其所為，係犯毒品危害防制條例第10條第1 項、第
    2 項之施用第一級毒品罪及施用第二級毒品罪。其持有第一
    級毒品海洛因及第二級毒品安非他命係供施用，其持有第一
    級毒品、第二級毒品之低度行為分別為施用第一級毒品、第
    二級毒品之高度行為所吸收，不另論罪。又被告先後多次施
    用第一級毒品海洛因、第二級毒品安非他命之犯行，均時間
    緊接，犯罪構成要件相同，顯係基於概括犯意為之，均為連
    續犯，應依刑法第56條之規定各論以一施用第一級毒品罪及
    一施用第二級毒品罪，並分別加重其刑。被告所犯上開二罪
    ，犯意各別，罪名互異，應予分論併罰。末查，被告曾有犯
    罪事實所載犯罪之科刑及刑之執行完畢情形，有臺灣高等法
    院被告前案紀錄表在卷可稽，其受有期徒刑執行完畢後5 年
    內，再犯有期徒刑以上之上開二罪，均為累犯，各應依刑法
    第47條之規定，遞加重其刑。爰審酌被告前有施用毒品之前
    科，仍不知戒除毒品惡習而續為施用毒品，惡性非輕，並審
    酌所犯施用毒品之犯罪係戕害自身健康之行為，於他人尚不
    致造成損害、被告事後坦承犯行之態度等一切情狀，就其所
    犯上開二罪，分別量處如主文所示之刑，並定其應執行刑，
    以示懲儆。另扣案之第一級毒品海洛因3 包（合計淨重0.27
    公克、包裝重0.58公克）及第二級毒品安非他命1 包（毛重
    0.30公克），因包裝與其上極微量之毒品均已合而為一，無
    從析離，應併依毒品危害防制條例第18條第1 項前段之規定
    ，宣告沒收銷燬之（上開海洛因於鑑定機關鑑定時，無論以
    何種方式刮取分離毒品秤重，其包裝袋均仍會有極微量海洛
    因殘留，業經法務部調查局於93年3 月19日即以調科壹字第
    09300113060號 函覆臺灣高雄地方法院）；另扣案之注射針
    筒5支、吸管鏟子1 支、夾鍊袋1只（均非「專供施用毒品之
    器具」），均係被告所有，供其施用第一級毒品海洛因犯行
    所用之物，業據其供明在卷，應依刑法第38條第1項第2款之
    規定，宣告沒收之。
據上論斷，應依刑事訴訟法第273 條之1 第1 項、第299 第1 項
前段，毒品危害防制條例第10條第1 項、第2 項、第18條第1 項
前段，刑法第11條、第56條、第47條、第51條第5款、第38條第1
項第2款，判決如主文。
本案經檢察官甲○○到庭執行職務。
中    華    民    國    95    年    6     月    30    日
                  刑事第二庭  法  官 許心
以上正本證明與原本無異。
如不服本判決應於收受本判決送達後10日內向本院提出上訴書狀
。
中    華    民    國    95    年    6     月    30    日
                              書記官  邱李和
附錄本判決論罪之法條：
毒品危害防制條例第10條
施用第一級毒品者，處6月以上5年以下有期徒刑。
施用第二級毒品者，處3年以下有期徒刑。


司法院資訊處製作；財團法人民間司法改革基金會備份。
